## Rodrigo Escobar Lopez

Cali, Colombia · <u>linkedin.com/in/ocralo</u> · +57 312 866 2953 · <u>ocralo@gmail.com</u> · <u>github.com/ocralo</u>

Desarrollador web especializado en tecnologías modernas como React, Vue.js, y Node.js. Con más de 5 años de experiencia en el desarrollo de aplicaciones web y móviles, centrado en el diseño de interfaces intuitivas, la creación de componentes reutilizables y la optimización del rendimiento. Experiencia en la toma de decisiones de arquitectura, trabajo en equipo y metodologías ágiles.

## **EXPERIENCIA PROFESIONAL**

Banco W Cali, Colombia

Desarrollador Frontend Senior

Sep 2023 - Actualmente

Dic 2024

- Creación de una librería de componentes visuales reutilizables para React.js utilizando Storybook y TailwindCSS, asegurando su funcionalidad con pruebas unitarias.
- Participación en la construcción de arquitecturas tanto para el frontend como para el backend de las aplicaciones.
- Lideré la integración de Truora en el banco, incluyendo el desarrollo del código, la arquitectura, la estructura de la base de datos y la integración con la aplicación CDT Digital.
- Mejoré el SEO de la aplicación CDT Digital para lograr un mejor posicionamiento en motores de búsqueda.
- Implementé la integración inicial de Google Analytics 4 (GA4) y otras herramientas analíticas para comprender la interacción de los usuarios con la aplicación.

La HausMedellín, ColombiaDesarrollador FrontendNov 2021 - Ago 2023

- Rediseño del flujo de reservas para facilitar al usuario la reserva de propiedades, mejorando la usabilidad y el rendimiento técnico.
- Creación de los webcomponents iniciales para el equipo de checkout, descentralizando los componentes de la tecnología y desacoplando funciones en webcomponents reutilizables en cualquier página web.
- Implementación de un flujo automatizado para la inscripción de usuarios en una fiducia, reduciendo el tiempo de procesamiento de 25 días a 8 días, lo que representa una reducción del 68% en el tiempo de colocación de usuarios.

RedValleyMedellín, ColombiaDesarrollador FrontEndMay 2021 - Oct 2021

Harper LatamMedellín, ColombiaDesarrollador FrontEndNov 2020 - May 2021

Corporación TalentumMedellín, ColombiaDesarrollador FrontEndEne 2020 - Nov 2020

**EDUCACIÓN** 

Universidad de los Andes Bogotá, Colombia

Maestría en Ingeniería de Software

## HABILIDADES TÉCNICAS

- Lenguajes: JavaScript, TypeScript, HTML, CSS, SQL, Java, GIT
- Frameworks: React, Vue.js, Nuxt.js, Next.js, Tailwind CSS, SASS
- **Backend:** *Node.js, Express.js,* Docker
- **Metodologías:** Ágiles (Scrum), Trabajo en equipo, GitHub Actions